臺灣基隆地方法院民事判決
111年度訴字第179號
原      告  翁瓊妮  
訴訟代理人  廖彥翔  
被      告  陽一勤  


上列當事人間請求給付借款事件，本院於民國111年7月14日言詞
辯論終結，判決如下：
    主  文
被告應給付原告新臺幣壹佰貳拾柒萬元，及自民國一百一十一年
五月十三日起至清償日止，按年息百分之五計算之利息。
訴訟費用新臺幣壹萬參仟伍佰柒拾參元由被告負擔。
    事實及理由
一、原告起訴主張：被告前自民國110年3月29日起至同年4月22
    日間，陸續於如附表所示期日以通訊軟體Line向原告請求借
    貸如附表所示金額之款項，原告並即分別按被告之要求將前
    開款項匯入被告指定之帳戶而前後將合計新臺幣(下同)147
    萬元之款項借貸予被告；詎被告嗣僅償還原告20萬元，剩餘
    127萬元之借款經原告一再催討而迄未獲清償，只經被告同
    意開立本票1紙以證明兩造間消費借貸關係存在之事實，爰
    依消費借貸之法律關係提起本件訴訟，並聲明：如主文第1
    項所示。
二、被告則到庭陳稱其確積欠原告上開債務，惟其現無資力償還
    原告請求之金額等語。
三、按稱消費借貸者，謂當事人一方移轉金錢或其他代替物之所
    有權於他方，而約定他方以種類、品質、數量相同之物返還
    之契約。當事人之一方對他方負金錢或其他代替物之給付義
    務而約定以之作為消費借貸之標的者，亦成立消費借貸；消
    費借貸之借用人應於約定期限內，返還與借用物種類、品質
    、數量相同之物，民法第474條、第478條前段分別定有明文
    。經查，原告主張之上開事實，業據提出與其主張相符之兩
    造間Line對話紀錄、本票1紙等件影本為證，且為被告所不
    爭執，應堪信為真實。被告雖辯稱其目前無力清償，惟按有
    無資力償還，乃執行問題，不能據為不履行義務之抗辯，故
    被告所辯，並非得拒絕給付之法律上理由，自難憑採。再本
    件原告請求被告給付之標的為金錢之支付，無確定期限，復
    未約定利率，揆諸前揭規定，被告應自受催告時起，負遲延
    責任。從而，原告依消費借貸之法律關係，請求被告給付12
    7萬元，及自起訴狀繕本送達被告之翌日即111年5月13日起
    至清償日止，按年息5%計算之利息，為有理由，應予准許。
四、本件第一審裁判費為13,573元，爰依職權確定前開訴訟費用
    由敗訴之被告負擔。
五、據上論結，本件原告之訴為有理由，依民事訴訟法第78條，
    判決如主文。
中　　華　　民　　國　　111 　年　　7 　　月　　28　　日
                  民事庭法　官　姚貴美　　　　　
以上正本係照原本作成。
對於本件判決如有不服，應於收受送達後20日內向本院提出上訴
書狀，敘述上訴之理由，上訴於臺灣高等法院，並按他造當事人
之人數附具繕本。如委任律師提起上訴者，應一併繳納上訴審裁
判費。 
中　　華　　民　　國　　111 　年　　7 　　月　　28　　日
                        書記官　陳彥端